臺灣高等法院民事裁定
111年度抗字第1299號
抗  告  人  蔡桂城  

上列抗告人因與相對人蕭和君（原名：蕭任宏）間停止執行事件
，抗告人對於中華民國110年9月8日臺灣士林地方法院111年度聲
字第165號裁定提起抗告，本院裁定如下：
    主  文
抗告駁回。
抗告費用由抗告人負擔。
    理  由
一、相對人於原法院聲請意旨略以：抗告人持臺灣士林地方法院
    110年度司促字第12565號支付命令（下稱系爭支付命令）為
    執行名義，向原審法院民事執行處（下稱執行法院）聲請執
    行伊所有之門牌號碼臺北市○○區○○○街0段000巷0號1樓房屋
    及其坐落土地、臺北市○○區○○街000巷00弄0號1樓房屋及其
    坐落土地（下合稱系爭房地），及陽信商業銀行股份有限公
    司股票（下稱系爭股票），經執行法院以111年度司執字第4
    9769號清償債務強制執行事件（下稱系爭執行事件）受理。
    然抗告人所據以聲請系爭支付命令之支票號碼AB0000000、
    發票日民國110年1月31日、票面金額新臺幣（下同）90萬元
    、發票人為伊之支票1紙（下稱系爭支票），為第三人林鼎
    睿竊取伊所有空白支票，並偽造伊之印章所開立，伊已依強
    制執行法第14條第2項規定提起債務人異議之訴，經原審法
    院以111年度訴字第1277號(下稱系爭異議之訴)審理，如不
    停止系爭執行事件之執行程序，勢必發生難以回復之損害，
    爰依強制執行法第18條第2項規定，願供相當之擔保，請准
    停止系爭執行事件之強制執行程序等語。原裁定命相對人以
    18萬元供擔保後，系爭執行程序於系爭異議之訴判決確定前
    ，應暫予停止。抗告人不服，提起本件抗告。
二、抗告人抗告意旨略以：系爭支票為林鼎睿於107年11月至109
    年11月間向伊借款時所交付，既為相對人名義所開立，自應
    由相對人依票據文義負發票人責任，原裁定逕依相對人之聲
    請，命供擔保後即准予停止執行，顯有違誤，爰提起本件抗
    告，請求廢棄原裁定等語。
三、按有回復原狀之聲請，或提起再審或異議之訴，或對於和解
    為繼續審判之請求，或提起宣告調解無效之訴、撤銷調解之
    訴，或對於許可強制執行之裁定提起抗告時，法院因必要情
    形或依聲請定相當並確實之擔保，得為停止強制執行之裁定
    ，強制執行法第18條第2項定有明文。依此規定，當事人提
    起異議之訴，在該異議之訴確定前，法院如認有必要，即得
    依職權為停止執行之裁定；當事人陳明願供擔保，聲請停止
    強制執行時，法院亦得依其聲請，酌定相當並確實之擔保，
    裁定命停止強制執行。是於強制執行程序開始後，債務人因
    提起異議之訴而聲明願供擔保，聲請裁定停止強制執行時，
    法院如認有停止執行之必要，非不得依其聲請，定相當並確
    實之擔保，為停止強制執行之裁定，至該異議之訴實體上有
    無理由，則非法院於裁定停止強制執行時應予審酌之事項（
    最高法院97年度台抗字第631號裁定意旨參照）。又務人異
    議之訴之訴訟標的為該債務人之異議權，法院核定此訴訟標
    的之金額或價額，應以該債務人本於此項異議權，請求排除
    強制執行所有之利益為準（最高法院92年度台抗字第659號
    判決意旨參照）。
四、經查，相對人主張抗告人持系爭支付命令為執行名義，向執
    行法院聲請強制執行系爭房地及系爭本票，經執行法院以系
    爭執行事件受理，執行程序迄今尚未終結，惟伊已對系爭執
    行事件提起系爭異議之訴，現由原審法院審理中，業據本院
    調取系爭執行事件及系爭異議訴卷宗核閱屬實。審酌系爭異
    議之訴尚未終結確定，系爭房地及系爭股票一經拍賣即難以
    回復原狀，則系爭執行事件如繼續執行確有使相對人權利受
    損之虞，是相對人以其提起系爭異議之訴為由，陳明願供相
    當並確實之擔保後，停止系爭執行事件程序，核與強制執行
    法第18第2項規定之要件相符。又系爭異議之訴訴訟標的價
    額為90萬元，為不得上訴第三審之事件。參酌各級法院辦案
    期限實施要點之規定，第一審、第二審之辦案期間合計為3
    年4月（1年4月+2年），抗告人因停止執行可能發生之損害
    ，為停止執行期間，未能立即就系爭房地及系爭股票進行拍
    賣而獲得受償之利息損失，而以上開執行債權90萬元金額依
    法定遲延利率即年息5％加以計算，抗告人因停止執行可能發
    生之損害即利息損失為15萬元（計算式：90萬元×5％×3＋90萬
    元×5％×4/12＝15萬元，元以下四捨五入）；並考量抗告人聲
    請執行之標的為不動產及股票，及系爭異議之訴移審及其他
    行政程序上所費時間等因素，原法院因而酌定相對人應供擔
    保之金額為18萬元，依上說明，自無不合。從而抗告意旨指
    摘原裁定不當，求予廢棄，為無理由，應予駁回。
五、據上論結，本件抗告為無理由，爰裁定如主文。　　
中　　華　　民　　國　　111 　年　　10　　月　　31　　日
                  民事第十三庭  
                        審判長法  官   林純如
                              法  官   林于人 
                              法  官   柯雅惠
正本係照原本作成。
不得抗告。
中　　華　　民　　國　　111 　年　　10　　月　　31　　日

                              書記官   陳泰寧